【裁判字號】    89,上易,3787
【裁判日期】    891212
【裁判案由】    傷害
【裁判全文】
臺灣高等法院刑事判決                          八十九年度上易字第三七八七號
    上  訴  人
    即  被  告  乙○○
右上訴人因傷害案件，不服臺灣桃園地方法院八十九年度易字第一０七五號，中華民
國八十九年五月二十三日第一審判決（聲請案號：臺灣桃園地方法院檢察署八十八年
度偵字第八六二二號）提起上訴，本院判決如左：
        主  文
上訴駁回。
乙○○緩刑貳年。
        事實及理由
一、本案經本院審理結果，認第一審以上訴人即被告乙○○犯刑法第二百七十七條第
    一項之傷害罪，判處拘役二十日，並諭知易科罰金折算之標準為三百元折算一日
    ，認事用法及量刑均無不當，應予維持，並引用第一審判決書記載之事實、證據
    及理由如附件。
二、被告上訴意旨否認傷害告訴人甲○○，辯以：伊禁止告訴人倒剩菜剩飯在伊土地
    上，她不聽，伊她，才起爭執，伊沒有打告訴人，不知告訴人身上之傷因何而
    來。證人徐幹彰有看到當時情形，聲請向桃園縣警察局平鎮分局函查告訴人是否
    有經常報案之情形云云。
三、經查被告與告訴人係因告訴人要將垃圾（被告在本院審判時稱係倒剩菜剩飯）倒
    在告訴人之土地上，二人起爭執，此據告訴人於原審供明，告訴人於警局偵訊時
    亦指係因其倒垃圾而引起糾紛，被告才毆打告訴人。至於證人徐幹彰於原審雖證
    稱：「其當時在場，惟未見被告動手毆打告訴人甲○○」云云。告訴人所稱被告
    持圓鍬打伊之部分，雖非可採（詳見原判決理由一、所載），惟告訴人確被被告
    毆打受傷，業據告訴人於警局偵訊中指訴明確，並有診斷證明書一紙附卷可佐。
    被告亦承認有動手抓住告訴人之前胸衣服之事實，則被告傷害告訴人之犯行，事
    證已甚明確。至於告訴人是否經常報案與本案被告有無傷害告訴人之間，並無必
    然之關連。況經本院函請桃園縣警察局平鎮分局查證結果，亦僅查悉告訴人平時
    與鄰居相處不睦，甚少與鄰居往來等情，尚無被告所稱經常報案之情事，有該分
    局八十九年十一月十五日平警分刑字第０二三一九五號函附卷足稽。被告此一辯
    解，亦無足採。被告上訴意旨否認犯罪，並執前開辯解指摘原判決不當，為無理
    由，應予駁回。
四、末查被告未曾受有期徒刑以上刑之宣告，有本院被告全國前案紀錄表一紙在卷可
    稽，審酌本件被告之所以與告訴人發生爭執進而毆打告訴人，係因告訴人持垃圾
    前往被告所有坐落桃園縣龍潭鄉縣○○村旁土地丟棄，被告發覺加以
    制止未果，才動手毆打告訴人。被告一時失慮，出手打人，告訴人所受之傷尚屬
    輕微，被告經本案偵查及審判程序，當知警惕，應無再犯之虞，本院認被告所受
    宣告之刑，以暫不執行為適當，爰並諭知緩刑二年，以勵自新。
據上論斷，應依刑事訴訟法第三百六十八條、第三百七十三條，刑法第七十四條第一
款，判決如主文。
本案經檢察官郭文東到庭執行職務。
中      華      民      國      八十九      年    十二    月    十二    日
                              臺灣高等法院刑事第三庭
                                  審判長法  官  張  連  財
                                        法  官  張  傳  栗
                                        法  官  李  英  勇
右正本證明與原本無異。
不得上訴。
                                        書記官  倪  淑  芳
中      華      民      國      八十九      年十二    月    十四   日
附錄本案論罪科刑法條全文：
刑法第二百七十七條傷害人之身體或健康者，處三年以下有期徒刑，拘役或一千元以
下罰金。
犯前項之罪，因而致人於死者，處無期徒或七年以上有期徒刑，致重傷者，處三年以
上、十年以下有期徒刑。
附件：
臺灣桃園地方法院刑事判決                        八十九年度易字第一七五號
    公訴人  臺灣桃園地方法院檢察署檢察官
    被  告  乙○○  男四十六歲（民國○○○年○月○日生）
                    住桃園縣龍潭鄉○○村○○路二五０號
                    身分證統一編號：Ｈ一八六八六八號
右列被告因傷害案件，經檢察官聲請本院中壢簡易庭簡易判決處刑（八十八年度偵字
第八六二二號），改用通常程序，本院判決如左：
        主  文
乙○○傷害人之身體，處拘役貳拾日，如易科罰金以佰元折算壹日。
        事  實
一、乙○○與甲○○係鄰居關係，因甲○○於民國（下同）八十八年五月二十三日下
    午六時許，持垃圾前往乙○○所有桃園縣龍潭鄉縣○○村旁土地丟棄
    ，遭乙○○當場發覺加以制止未果時，乙○○即基於普通傷害之犯意，動手毆擊
    甲○○前胸及左下腹，致甲○○因之受有前胸及左下腹瘀傷三乘三公分各乙處之
    傷害。
二、案經甲○○訴由桃園縣警察局平鎮分局報請臺灣桃園地方法院檢察署檢察官聲請
    簡易判決處刑。
        理  由
一、訊據被告乙○○固坦承於右揭時地曾因倒垃圾問題與告訴人甲○○間發生爭執，
    並動手抓住告訴人甲○○之前胸衣服等情，惟矢口否認右揭犯行，辯稱：伊未曾
    動手毆打甲○○，伊不知甲○○身上之傷因何而來，亦與伊無涉云云。經查：被
    告迭次於警、偵訊中及本院審理時供稱其與告訴人甲○○發生爭執後，曾動手抓
    住告訴人甲○○前胸衣服乙情不諱，核與告訴人甲○○指訴情節相符，應堪採信
    。又告訴人甲○○於當天事後前往龍華診所驗傷之記錄亦載明告訴人甲○○之「
    前胸三乘三公分瘀傷」等語，此有該診斷證明書乙紙，在卷可稽，是告訴人甲○
    ○前胸處所受上開瘀傷，顯係被告所造成者，至為顯然。至於告訴人甲○○左下
    腹所受之傷害，不僅亦屬瘀傷之傷害，且其傷勢亦同為三乘三公分，均與告訴人
    甲○○上開前胸處之瘀傷相同，顯亦係被告與告訴人甲○○發生爭執後，被告動
    手所致，至為灼然。另證人徐幹彰雖於本院證稱其當時在場，惟未見被告動手毆
    打告訴人甲○○云云。惟告訴人甲○○於右揭時地確受有上述傷害之結果，業據
    告訴人甲○○於警訊中指訴明確，並有上開診斷證明書乙紙可佐，且被告於本院
    審理時亦供承其於右揭時地與告訴人甲○○發生爭執後，確曾動手抓住告訴人甲
    ○○前胸衣服等語，亦核與證人徐幹彰證述情節均不相符，足證證人徐幹彰證述
    之詞，已核與事實不符，應不足採信。綜上所述，被告所辯，顯係事後卸責之詞
    ，不足採信。雖告訴人甲○○於警訊中指訴被告係持圓鍬鐵器毆擊其頭部、前胸
    及左下腹云云，惟告訴人甲○○所受上述傷害之部位，不僅未有頭部之傷害，且
    被告徒手毆打告訴人林，而造成其受有上述傷害之結果，業據本院認定如上，則
    被告若果有持上開圓鍬鐵器毆擊告訴人甲○○左下腹之行為，則告訴人甲○○上
    開二處傷害應無相同之可能，始為合理，且經本院中壢簡易庭函查龍華診所後，
    亦函復稱告訴人甲○○上開傷害「外觀無長條形鈍器所傷痕跡」等語，此有龍華
    診所來函乙份可稽，足證告訴人甲○○此部分所述，在告訴人甲○○未能提出其
    他積極事證補強證明之情形下，自尚不足為不利被告認定之依據，附此敘明。被
    告犯行已臻明確，應予依法論科。
二、核被告所為，係犯刑法第二百七十七條第一項之傷害罪。公訴人認被告犯後所為
    已符刑事訴訟法第四百四十九條第一項規定，而逕向本院中壢簡易庭聲請簡易判
    決處刑云云，惟被告不僅未曾自白本件犯行，且本件僅依公訴人聲請時之證據，
    亦尚不足認定被告確有上開犯罪之依據，是被告犯後所為，顯不符刑事訴訟法第
    四百四十九條第一項規定，爰本院認公訴人上開所認，容有誤會，應依刑事訴訟
    法第四百五十一條之一第四項但書第一款、第四百五十二條規定，改用通常程序
    審理，合先敘明。爰審酌被告與告訴人甲○○僅因倒垃圾問題發生爭執，即動手
    毆擊告訴人甲○○成傷，已損及告訴人甲○○之權益及其犯罪後之態度等一切情
    狀，量處如主文所示之刑，並諭知易科罰金之折算標準，以資儆懲。
據上論斷，應依刑事訴訟法第四百五十二條、第二百九十九條第一項前段，刑法第二
百七十七條第一項、第四十一條，罰金罰鍰提高標準條例第一條前段、第二條，判決
如主文。
本案經檢察官魏雯祈到庭執行職務。
中      華      民      國      八十九    年     五     月   二十三   日
                          臺灣桃園地方法院刑事第四庭
                              法  官  林 晏 鵬
右正本證明與原本無異。
如不服本判決，應於判決送達後十日內向本院提出上訴狀( 應附繕本 )，上訴於
臺灣高等法院。
                              書記官  張 雅 慧
中        華        民        國   八十九   年   五   月   二十三    日
附論罪科刑依據之法條：刑法第二百七十七條
刑法第二百七十七條
傷害人之身體或健康者，處三年以下有期徒刑，拘役或一千元以下罰金。
犯前項之罪，因而致人於死者，處無期徒或七年以上有期徒刑，致重傷者，處三年以
上、十年以下有期徒刑。


司法院資訊處製作；財團法人民間司法改革基金會備份。
